【裁判字號】    97,訴,2343
【裁判日期】    970923
【裁判案由】    違反毒品危害防制條例
【裁判全文】
臺灣彰化地方法院刑事判決              97年度訴字第2343號
公  訴  人  臺灣彰化地方法院檢察署檢察官
被      告  甲○○
上列被告因違反毒品危害防制條例案件，經檢察官提起公訴（九
十七年度毒偵字第二三七一、二五八九號），本院依簡式審判程
序判決如下：
    主  文
甲○○施用第一級毒品，累犯，處有期徒刑拾月；又施用第一級
毒品，累犯，處有期徒刑壹年，扣案之注射針筒貳支均沒收。應
執行有期徒刑壹年伍月，扣案之注射針筒貳支均沒收。
    事  實
一、甲○○前因施用第一級毒品案件，經本院以九十四年度訴字
    第一五七八號判處有期徒刑九月，嗣經上訴，再由臺灣高等
    法院臺中分院以九十五年度上訴字第四七五號駁回上訴而確
    定；另因施用第一級毒品案件，經臺灣臺中地方法院以九十
    六年度訴字第九一號判處有期徒刑十一月確定，後經臺灣臺
    中地方法院以九十六年度聲減字第八三一號裁定減為有期徒
    刑五月又十五日確定；上開二案嗣經送監接續執行，於民國
    九十六年九月二十七日因縮刑期滿而執行完畢。另因施用毒
    品案件，經本院以九十一年度毒聲字第一一二四號裁定送強
    制戒治，於九十二年六月三十日執行完畢。詎甲○○於前開
    強制戒治執行完畢釋放後五年內，仍不知悔改，復基於施用
    第一級毒品海洛因之犯意，先後為下列施用第一級毒品海洛
    因之犯行：
  (一)於九十七年四月十二日下午一時許，在彰化縣鹿港鎮○○路
    某加油站廁所內，以將第一級毒品海洛因粉末置入注射針筒
    內加水後，再以針筒注射手臂血管之方式，施用第一級毒品
    海洛因一次。嗣於同日下午一時三十分許，在彰化縣鹿港鎮
    ○○路、彰草路口，於未被有偵查犯罪職權之機關或公務員
    發覺其犯罪前，主動向前來盤查之彰化縣警察局鹿港分局馬
    鳴派出所警員表示其上開施用第一級毒品海洛因之犯行，而
    自首接受裁判。
  (二)於九十七年六月十五日下午五時五十分許，在彰化縣和美鎮
    ○○路一一七巷與忠行路口之公園內，以將第一級毒品海洛
    因粉末置入注射針筒內加水後，再以針筒注射手臂血管之方
    式，施用第一級毒品海洛因一次。嗣於同日晚上六時許，為
    警在上開公園前盤查而當場查獲，並扣得其所有、供自己施
    用第一級毒品海洛因所用之注射針筒二支，始悉上情。
二、案經彰化縣警察局鹿港分局、和美分局報告臺灣彰化地方法
    院檢察署檢察官偵查起訴。
    理  由
一、按除被告所犯為死刑、無期徒刑、最輕本刑為三年以上有期
    徒刑之罪或高等法院管轄第一審案件者外，於刑事訴訟法第
    二百七十三條第一項程序進行中，被告先就被訴事實為有罪
    之陳述時，審判長得告知被告簡式審判程序之旨，並聽取當
    事人、代理人、辯護人及輔佐人之意見後，裁定進行簡式審
    判程序；除簡式審判程序、簡易程序及第三百七十六條第一
    款、第二款所列之罪之案件外，第一審應行合議審判；刑事
    訴訟法第二百七十三條之一第一項、第二百八十四條之一分
    別定有明文。本件被告甲○○所犯係死刑、無期徒刑、最輕
    本刑為三年以上有期徒刑或高等法院管轄第一審案件以外之
    罪，且於本院行準備程序時就被訴事實為有罪之陳述，經受
    命法官告知簡式審判程序之旨，並聽取公訴人、被告之意見
    後，本院合議庭認無不得或不宜改依簡式審判程序進行之處
    ，經評議結果，裁定改由受命法官獨任行簡式審判程序，合
    先敘明。
二、訊據被告甲○○對於上開施用第一級毒品海洛因之犯行，均
    坦承不諱，且警員先後於九十七年四月十二日、同年六月十
    五日，分別採其尿液送驗，結果均呈嗎啡陽性反應，此有尿
    液代號與真實姓名對照表、尿液代號與真實姓名認證單各一
    紙、詮昕科技股份有限公司濫用藥物尿液檢驗報告二紙在卷
    可稽，復有注射針筒二支扣案為憑，足徵被告之自白確與事
    實相符。又被告因施用毒品案件，經本院以九十一年度毒聲
    字第一一二四號裁定送強制戒治，於九十二年六月三十日執
    行完畢等情，有臺灣彰化地方法院檢察署刑案資料查註紀錄
    表及臺灣高等法院被告前案紀錄表各一份在卷可考。被告於
    九十二年六月三十日強制戒治執行完畢釋放後，五年內再犯
    本件施用第一級毒品犯行，依毒品危害防制條例第二十三條
    第二項規定，自應依法論科。本件事證明確，被告施用第一
    級毒品海洛因之犯行，均堪認定。
三、核被告所為，均係犯毒品危害防制條例第十條第一項之施用
    第一級毒品罪。被告為施用第一級毒品，而持有該級毒品，
    其持有之低度行為，應為施用之高度行為所吸收，不另論罪
    。再被告所犯上開二罪，係犯意各別、行為互殊，應予分論
    併罰。又被告前因施用第一級毒品案件，經本院以九十四年
    度訴字第一五七八號判處有期徒刑九月，嗣經上訴，再由臺
    灣高等法院臺中分院以九十五年度上訴字第四七五號駁回上
    訴而確定；另因施用第一級毒品案件，經臺灣臺中地方法院
    以九十六年度訴字第九一號判處有期徒刑十一月確定，後經
    臺灣臺中地方法院以九十六年度聲減字第八三一號裁定減為
    有期徒刑五月又十五日確定；上開二案嗣經送監接續執行，
    於九十六年九月二十七日因縮刑期滿而執行完畢等情，此有
    臺灣彰化地方法院檢察署刑案資料查註紀錄表及臺灣高等法
    院被告前案紀錄表各一份在卷可稽，其於受有期徒刑執行完
    畢後，五年以內故意再犯本件有期徒刑以上之二罪，均為累
    犯，應依刑法第四十七條第一項規定，各加重其刑。再被告
    於為事實欄一(一)所示施用第一級毒品之犯行後，係在未被有
    偵查犯罪職權之機關或公務員發覺其犯罪前，即主動向彰化
    縣警察局鹿港分局馬鳴派出所警員表示其該次施用第一級毒
    品之犯行，而自首接受裁判，此有警詢筆錄一份在卷可佐，
    爰依刑法第六十二條前段規定，就其該次施用第一級毒品部
    分，減輕其刑，並依刑法第七十一條第一項規定，與前開加
    重其刑部分，先加後減。爰審酌被告曾因施用毒品經送觀察
    、勒戒、強制戒治後，仍未能戒斷，再犯本案之罪，顯然未
    能善體國家設置觀察、勒戒、強制戒治機構，協助毒品施用
    者戒除毒癮之良法美意，及其犯罪之動機、目的、品行、智
    識程度、所生危害，暨犯罪後坦承犯行，態度尚屬良好等一
    切情狀，分別量處如主文所示之刑，並定其應執行之刑。扣
    案之注射針筒二支，均係被告所有、供其犯事實欄一(二)所示
    施用第一級毒品海洛因所用之物，此經被告供陳明確（本院
    卷第二六頁），均應依刑法第三十八條第一項第二款規定，
    宣告沒收。
據上論斷，應依刑事訴訟法第二百七十三條之一第一項、第二百
九十九條第一項前段，毒品危害防制條例第十條第一項，刑法第
十一條前段、第四十七條第一項、第六十二條前段、第五十一條
第五款、第三十八條第一項第二款，判決如主文。
本案經檢察官林子翔到庭執行職務。
中    華    民    國    97    年    9     月    23    日
                        刑事第六庭    法  官  鄭舜元
以上正本證明與原本無異。
如不服本判決，應於判決送達後10日內，向本院提出上訴書狀，
上訴書狀應「敘述具體上訴理由」，並按他造當事人之人數附繕
本。「切勿逕送上級法院」。
中    華    民    國    97    年    9     月    23    日
                                      書記官  陳秀香
附錄：論罪科刑法條：
毒品危害防制條例第十條：
施用第一級毒品者，處六月以上五年以下有期徒刑。
施用第二級毒品者，處三年以下有期徒刑。


司法院資訊處製作；財團法人民間司法改革基金會備份。
